臺灣桃園地方法院民事判決　　　　　　　96年度勞訴字第34號
原　　　告　己○○
　　　　　　　　　　　　號
　　　　　　戊○○
　　　　　　丁○○
兼　上一人
訴訟代理人　丙○○
被　　　告　玴明工程有限公司
法定代理人　乙○○
訴訟代理人　甲○○
　　　　　　許啟龍律師
　　　　　　許淑玲律師
　　　　　　　　　　送達代收.
上列當事人間請求給付資遣費事件，原告丙○○對於民國96年10
月26日所為之判決，聲請補充判決，本院補充判決如下：
    主  文
被告應再給付原告丙○○新台幣陸仟貳佰壹拾貳元，及自民國九
十六年四月二十七日起至清償日止按年息百分之五計算之利息。
訴訟費用由被告負擔。
本判決第一項於原告丙○○以新台幣貳仟元為被告供擔保後，得
假執行；但被告如以新台幣陸仟貳佰壹拾貳元為原告丙○○供擔
保後，得免為假執行。
    事實及理由
一、按訴訟標的之一部或訴訟費用，裁判有脫漏者，法院應依聲
    請或依職權以判決補充之，民事訴訟法第233 條第1 項定有
    明文。
二、本件聲請意旨略以：本件原告丙○○起訴時除列明請求被告
    給付資遣費、預告工資、特別休假工資之數額外，尚請求民
    國96年1月被告未發之工資新台幣（下同）6,212元，然鈞院
    於判決中並無記載，似有判決之脫漏，謹依民事訴訟法第23
    3條第1項規定，聲請補充判決等語。
三、經查，原告丙○○原於96年4 月20日起訴狀內載被告未遵行
    勞基法條例應發予資遣費、預告工資、特休之未休工作金及
    部分未付工資合計36,115元，扣除已領支票139,800 元，尚
    差欠221,335 元，嗣經本院同年6 月5 日裁定補正訴之聲明
    及起訴之事實及理由後，其以同年月12日民事（補正）起訴
    狀書明原告丙○○請求明細為資遣費254,100 元、預告工資
    48, 400 元、特別休假工資100,006 元，96年1 月未發之工
    資6,212 元，扣除被告已給付之139,800 元，尚應給付268,
    918 元，繼以同年9 月6 日民事準備書狀（三）減縮請求資
    遣費為250,131 元、預告工資47,644元、特別休假工資98,4
    64元，。而本院96年10月26日所為之終局判決，除駁回原告
    丙○○請求預告期間工資及特別休假工資之部分（見原判決
    事實及理由欄第四段(1)、及(3)、）外，另就資遣費部分
    判決被告應給付原告丙○○73,791元及自96年4 月27日起至
    清償日止按年息百分之五計算之利息，並駁回原告逾前開數
    額之請求，惟就原告前揭請求96年1 月未發工資部分，漏未
    裁判，是原告丙○○聲請補充判決，即無不合。復按被告訴
    訟代理人於本院96年8 月15日言詞辯論期日就原告此部分請
    求，當庭以言詞表示不爭執在案，並有原告提出勞工保險被
    保險人投保資料表等文件為證，從而，原告丙○○訴請被告
    給付96年1 月未發工資6,212 元，及自起訴狀繕本送達翌日
    即96年4 月27日起至清償日止按法定利率年息5 ％計算之利
    息，為有理由，應予准許，故依聲請為補充判決。
四、爰依民事訴訟法第233 條第1 項、第79條、第390 條第2 項
    、第392 條第2 項，判決如主文。
中　　華　　民　　國　　96　　年　　11　　月　　29　　日
                  民事第三庭    法　官　陳清怡
以上正本係照原本作成
如對本判決上訴，須於判決送達後20日內向本院提出上訴狀
中　　華　　民　　國　　96　　年　　11　　月　　29　　日
                                書記官　王羽潔
